【裁判字號】    98,易,774
【裁判日期】    981014
【裁判案由】    竊盜
【裁判全文】
臺灣高雄地方法院刑事判決               98年度易字第774號
公  訴  人  臺灣高雄地方法院檢察署檢察官
被      告  丙○○
上列被告因竊盜等案件，經檢察官提起公訴（98年度偵字第1581
4 號），本院判決如下：
    主  文
丙○○共同犯攜帶兇器竊盜罪，累犯，處有期徒刑拾月，扣案螺
絲起子壹支沒收之。又犯電業法第一百零五條之攜帶兇器竊盜罪
，累犯，處有期徒刑壹年。扣案手電筒、線剪、螺絲起子各壹支
、安全帶壹條、腳踏釘伍支、鐵條拾壹支均沒收。應執行有期徒
刑壹年捌月，扣案手電筒、線剪、螺絲起子各壹支、安全帶壹條
、腳踏釘伍支、鐵條拾壹支均沒收。
    事  實
一、丙○○前因施用毒品案件，經臺灣高等法院高雄分院以90年
    度上訴字第506 判決處應執行有期徒刑2 年2 月確定；又因
    施用毒品案件，經本院以91年度易字第409 號判決處有期徒
    刑10月確定；再因施用毒品案件，經本院以91年度訴字第7
    78號判決判處應執行有期徒刑1 年6 月確定；上開3 案宣告
    之刑接續執行，甫於民國96年4 月23日縮短刑期執行完畢。
二、詎其仍不知悔悟，丙○○與友人戊○○（由臺灣高雄地方法
    院檢察署檢察官偵辦中）共同基於意圖為自己不法所有之竊
    盜犯意聯絡，於98年5 月16日晚上7 、8 時許（起訴書誤載
    為98年5 月17日上午6 時30分前之某時許之夜間），在高雄
    縣梓官鄉○○○路433 號旁，見丁○○所有、車牌號碼U9-1
    456 號之自用小貨車停放在該處，無人看管，便由丙○○持
    螺絲起子以撬開上開自小貨車車門並啟動電源之方式，將自
    小貨車駛離現場而竊盜得逞。
三、嗣於98年5 月23日凌晨1 時許，丙○○另基於意圖為自己不
    法所有之竊盜犯意，獨自駕駛上開自小貨車，並攜帶其所有
    手電筒1 支及腳踏釘5 支、鐵條11支、線剪1 支、安全帶1
    條、前開螺絲起子1 支等客觀上足以對人之生命身體造成危
    險之兇器，前往高雄縣燕巢鄉○○村○○路旁產業道路牧場
    高分＃5 號電線桿處，利用上開工具照明、剪斷電纜線之方
    式，竊取臺灣電力股份有限公司（下稱臺電公司）所有之電
    纜線1 批（品名：TPC-DSPVC-WP22 mm ，重量；10公斤），
    得手後，隨即駕車離去，待同日凌晨1 時30分行駛至高雄縣
    燕巢鄉○○村○○路，為現場執行防飆勤務之員警尤經智發
    覺該車為贓車予以攔檢，丙○○拒絕停車受檢而逃逸，隨後
    將該車棄置於國道10號下方產業道路，下車徒步逃逸，嗣於
    同日凌晨2 時10分經警捕獲獨自行走於國道10號路肩之丙○○，並在棄置之自小貨車上扣得電纜線1 批及丙○○所有用
    以竊取電纜線之手電筒1 支、腳踏釘5 支、鐵條11支、線剪
    1 支、安全帶1 條、螺絲起子1 支等物，因而查悉上情。
二、案經高雄縣政府警察局岡山分局報告臺灣高雄地方法院檢察
    署檢察官偵查起訴。
    理  由
一、證據能力之認定
    按傳聞法則之重要理論依據，在於傳聞證據未經當事人之反
    對詰問予以核實，乃予排斥，惟若當事人已放棄對原供述人
    之反對詰問權，於法院審判時表明同意該等傳聞證據可作為
    證據，基於證據資料愈豐富，愈有助於真實發現之理念，並
    貫徹刑事訴訟法修法加重當事人進行主義之精神，確認當事
    人對於證據能力有處分權之制度，傳聞證據經當事人同意作
    為證據，法院認為適當者，亦得為證據。本件檢察官、被告
    丙○○於本院準備程序時，均已表示對於全案卷證所存證據
    （含供述及非供述證據）俱同意有證據能力（見審易卷第13
    頁背面），本院復斟酌該等證據並非非法取得，亦無證明力
    明顯過低之情形，以之作為證據，應屬適當，是依刑法訴訟
    法第159 條之5 第1 項規定，應認該等證據均得採為證據。
二、實體部分
  (一)認定犯罪事實之證據及理由：
  1.被告竊盜自小貨車部分之認定：
    (1)被告於98年5 月16日在高雄縣梓官鄉○○○路433 號旁，
      持螺絲起子撬開丁○○所有自小貨車之車門、發動電源而
      竊盜自小貨車得手之犯罪事實，業據被告於本院98年9 月
      24日準備程序中自白不諱（見本院易字卷第28頁），核與
      證人丁○○警詢中證稱：其於98年5 月17日凌晨6 時30分
      許發現上開自小貨車遭竊等語相符（見偵卷第15頁至第16
      頁）；又上開自小貨車於98年5 月23日凌晨2 時許，在被
      告竊盜電線現場即高雄縣燕巢鄉○○村○○路旁產業道旁
      為警查扣，有高雄縣政府警察局岡山分局深水派出所搜索
      、扣押筆錄、贓物認領保管單等件附卷可證（見偵卷第17
      頁至第19頁、第22頁），堪認上開自小貨車確在被告佔有
      使用中，被告上開自白應可採信。復參以證人戊○○於本
      院審理中自承：伊於98年5 月16日晚上7 、8 時許，在高
      雄縣梓官鄉竊盜上開自小貨車（見本院易字卷第34頁至第
      35頁、第38頁），是被告與共犯戊○○於上開時、地，共
      同竊取丁○○自小貨車之事實，堪可認定。
    (2)被告雖於本院98年9 月24日準備程序中另稱：伊係獨自一
      人竊盜上開自小貨車云云，惟本院審酌證人戊○○於審理
      程序中對於竊盜上開自小貨車之時、地及自小貨車之顏色
      、特徵證述明確，如非親身經歷竊盜過程，實難以清楚描
      述，又衡情一般人鮮少將非己所為之犯行自攬刑責，是被
      告供稱係伊獨自一人所為，應係為助戊○○脫免刑責，不
      足採信。
    (3)被告雖另於本院審理程序中改稱：伊去偷電線的3 天前見
      戊○○駕駛上開自小貨車停放於伊女友位於岡山住處附近
      之停車場，伊便向戊○○借車，戊○○推稱該車係朋友的
      因而婉拒，伊心裡知道應該是偷的，偷電線當天下午（按
      ：應指98年5 月22日下午），伊便持扳手撬開小貨車車門
      並發動引擎而竊取之云云（見本院易字卷第40頁），而證
      人戊○○亦證稱：伊在梓官鄉竊盜上開自小貨車後，將該
      車停放於被告住處大樓附近之停車場，因為該停車場常常
      有警方在查緝失竊車輛，伊開去停車場的時候被告有看到
      ，被告要借，伊說不行，停車後伊就沒有再理會該部車了
      云云（見本院易字卷第35頁至第38頁），互核被告與證人
      戊○○審理中所述看似相符，惟兩人對於「戊○○開車抵
      停車場的時間」，經本院隔離訊問，證人戊○○證稱：晚
      上9 點多、被告則稱：將近中午時（見本院易字卷第39頁
      、第41頁），對於其等經歷同一個場景時序之描述已有不
      同，且參之證人戊○○所述，伊於竊車後為便利警方查緝
      贓車，而特意將上開小貨車停放於被告住處附近停車場，
      亦顯不合常情，證人戊○○就其係獨自竊取上開自小貨車
      部分所述，尚不可遽採。再徵之被告於本院98年9 月24日
      準備程序中已明確供承竊盜小貨車的時間在竊盜電線前約
      1 週，核與證人丁○○證稱該車失竊時間大致相符，其於
      本院98年9 月30日審理程序中另供稱，竊盜自小貨車的時
      間在偷電線當天的下午云云（見本院易字卷第40頁），供
      詞反覆，其審理中所言明顯係為配合戊○○之證詞，亦非
      可採。
    (4)故被告與戊○○共同竊盜自小貨車犯行，事證明確，堪以
      認定。
  2.被告竊盜電線部分之認定：
    (1)上揭犯罪事實，業據被告丙○○於本院準備程序中坦承不
      諱（見本院易字卷第28頁），核與證人即臺電公司技術員
      乙○○警詢中證稱：扣案電纜線為臺電公司所有，品名為
      TPC-DS PVC-WP22mm 等語相符，並有員警尤經智職務報告
      1 紙、搜索扣押筆錄、扣押物品目錄表、贓物認領保管單
      、查獲現場照片等件在卷（分別見偵卷第8 頁、第13頁、
      第16頁至第22頁、第29頁至第30頁、第34頁至第38頁），
      堪認被告之自白與事實相符。
    (2)被告竊盜電線犯行，事證明確，應予依法論科。
  (二)論罪科刑：
  1.按所謂兇器，其種類並無限制，凡客觀上足以對人之生命、
    身體安全構成威脅之物品均屬之，且只須行竊時攜帶為已足
    ，不以行為人初有行兇意圖為必要。經查，被告竊盜自小貨
    車時所攜帶之螺絲起子暨其竊盜電線時使用之腳踏釘、鐵條
    、線剪、螺絲起子等工具均為金屬製品，堅硬鈍重者有之，
    刀鋒銳利者亦有之，均足以對人之生命、身體安全構成威脅
    ，客觀上具有危險性，應屬於刑法第321 條第1 項第3 款所
    稱兇器。次按，由電業法第1 條「為開發國家電能動力，調
    節電力供應，發展電業經營，維持合理電價，增進公共福利
    ，特制定本法」所揭諸之立法意旨可知，電業法之規範目的
    乃在於「電業經營者」之管理及保障。而所謂「電業」則係
    指「應一般需用經營供給電能之事業」，該法第2 條亦有明
    文規定。因此，臺電公司所有之電線，自屬電業法第105 條
    所謂「電線」，合先敘明。核被告丙○○竊盜自小貨車部分
    所為，係犯刑法第321 條第1 項第3 款攜帶兇器竊盜罪；而
    其竊盜電線部分所為，係犯電業法第105 條之竊盜電線罪，
    其攜帶兇器竊盜電線，亦應依刑法第321 條第1 項第3 款之
    加重規定處斷。又被告就竊盜自小貨車部分犯行，與共犯戊○○有犯意聯絡及行為分擔，為共同正犯。另起訴意旨雖認
    被告竊盜自小貨車、電線等犯行，均符合「結夥3 人」之加
    重要件，惟遍查全卷事證，尚無法認定有另一名姓名年籍不
    詳之成年男子參與；又起訴意旨漏未認定被告持客觀上具有
    危險性之螺絲起子竊盜自小貨車，符合刑法第321 條第1項
    第3 款「攜帶兇器」之加重要件，均有未恰，應予更正。再
    者，被告前有如事實欄所示之科刑及執行情形，有臺灣高等
    法院被告前案紀錄表附卷足憑（見本院易字卷第15頁），其
    於有期徒刑之執行完畢後5 年內，故意再犯本件有期徒刑之
    罪，為累犯，應依法在其所犯竊盜小貨車及竊盜電線罪刑項
    下，均加重其刑。爰審酌被告之智識程度、本件犯罪之動機
    、目的、手段，所攜帶之兇器數量非少，其行為除直接造成
    丁○○、臺電公司之財產損失外，並損害電力用戶之權益，
    對社會治安造成之危害程度非小，兼衡以被告雖坦承犯行，
    但前後供述反覆、對實情仍有隱匿等一切情狀，分別量處如
    主文所示之刑。
  2.扣案手電筒1 支及安全帶、腳踏釘、鐵條、線剪、螺絲起子
    等工具，均為被告所有，供其竊盜電線所用之物，其中螺絲
    起子1 支，亦為其竊盜自小貨車所用之物，業據其坦認無訛
    （見本院易字卷第42頁），應依刑法第38條第1 項第2 款規
    定，分別在其竊盜電線暨竊盜自小貨車罪刑項下宣告沒收之
    。
據上論斷，應依刑事訴訟法第299 條第1 項前段，電業法第105
條、刑法第11條前段、第28條、第321 條第1 項第3 款、第38條
第1 項第2 款，刑法施行法第1 條之1 ，判決如主文。
本案經檢察官甲○○到庭執行職務。
中    華    民    國    98    年    10    月    14    日
                刑事第十八庭    法  官    王  琁
上正本證明與原本無異
如不服本判決應於收受本判決後10日內向本院提出上訴書狀，其
未敘述上訴理由者，並得於提起上訴後10日內向本院補提理由書
狀（均須按他造當事人之人數附繕本）「切勿逕送上級法院」。
中    華    民    國    98    年    10    月    14    日
                                書記官    黃國忠
附錄本判決論罪科刑法條：
中華民國刑法第321條
（加重竊盜罪）
犯竊盜罪而有左列情形之一者，處 6 月以上、 5 年以下有期徒
刑：
一、於夜間侵入住宅或有人居住之建築物、船艦或隱匿其內而犯
    之者。
二、毀越門扇、牆垣或其他安全設備而犯之者。
三、攜帶兇器而犯之者。
四、結夥三人以上而犯之者。
五、乘火災、水災或其他災害之際而犯之者。
六、在車站或埠頭而犯之者。
前項之未遂犯罰之。
電業法第105條
（罰則（一）----供電設備之竊盜或損壞）
竊盜或損壞電桿、電線、變壓器或其他供電設備者，依刑法之規
定從重處斷。


司法院資訊處製作；財團法人民間司法改革基金會備份。
